【裁判字號】    89,訴,875
【裁判日期】    890424
【裁判案由】    毒品危害防制條例
【裁判全文】
臺灣臺中地方法院刑事判決                八十九年度訴字第八七五號
    公  訴  人  臺灣臺中地方法院檢察署檢察官
    被      告  甲○○
右列被告因毒品危害防制條例案件，經檢察官提起公訴 (八十九年度毒偵字第二０一
二號)，本院判決如左︰
    主      文
甲○○連續施用第一級毒品，累犯，處有期徒刑壹年。
送驗後扣案之海洛因壹包 (淨重零點參壹公克，包裝重零點貳伍公克）沒收銷燬之。
    事      實
一、甲○○曾於民國八十六年間，因違反麻醉藥品管理條例案件，經本院判處有期徒
    刑六月，如易科罰金，以三百元折算一日確定，甫於八十七年一月二十九日執行
    完畢，仍不知警惕，又因施用第一、二級毒品海洛因及安非他命案件，經本院以
    八十八年度毒聲字第四五七一號裁定送臺灣臺中看守所附設勒戒所觀察、勒戒後
    ，認無繼續施用毒品之傾向，臺灣臺中地方法院檢察署檢察官乃於八十八年八月
    二十五日以八十八年度偵字第一七九二二號為不起訴處分確定。詎甲○○猶不知
    悔改，明知海洛因已列為毒品危害防制條例第二條第二項第一款所稱之第一級毒
    品，又基於概括之犯意，自八十九年一月間某日起至同年三月九日下午三時許止
    ，由綽號「阿明」之年籍、姓名均不詳之男子處購得第一級毒品海洛因，即連續
    在臺中市○○區○○里○○路七十號家中及同市○○路○○路旁等地，將第一級
    毒品海洛因摻入香煙中，以火點燃吸食之方式，施用毒品海洛因多次，平均約四
    至五天吸用一次。嗣於八十九年三月九日下午六時二十分許，在臺中市○○○路
    八十六號十六樓電梯口，為警查獲，並扣得其所有海洛因一包 (其後將粉末送檢
    驗，檢驗後淨重零點參壹公克，包裝重零點貳伍公克）。經依本院以八十九年度
    毒聲字第一七一０號裁定送觀察、勒戒後，認有繼續施用毒品之傾向。
二、案經臺中市警察局第二分局報請臺灣臺中地方法院檢察署檢察官偵查起訴。
    理      由
一、前揭事實，業據被告甲○○分別於警、偵訊及本院審理時坦承不諱，並有如事實
    欄所示之物扣案可資佐證，且被告為警查獲後所採集之尿液，經送檢驗結果，呈
    鴉片類陽性反應，有濫用藥物尿液檢驗報告書一紙附卷可稽，而扣案之白色粉末
    ，經鑑定結果確含有毒品海洛因成分，亦有法務部調查局鑑定通知書一紙在卷足
    憑，本件事證明確，被告之犯行洵堪認定。
二、查海洛因屬毒品危害防制條例第二條第二項第一款所指之第一級毒品，被告前因
    施用第一、二級毒品海洛因及安非他命案件，經依本院以八十八年度毒聲字第四
    五七一號裁定送臺灣臺中看守所附設勒戒所觀察、勒戒後，認無繼續施用毒品之
    傾向，臺灣臺中地方法院檢察署檢察官乃於八十八年八月二十五日以八十八年度
    偵字第一七九二二號為不起訴處分確定，有該署刑案資料查註紀錄表及不起訴處
    分書各一份在卷足憑。其於五年內再犯毒品危害防制條例第十條第一項之罪，經
    觀察、勒戒後，認有繼續施用毒品之傾向，亦有臺灣臺中看守所附設勒戒所八十
    九年三月二十一日（八九）中所太總字第０九六一號函送之證明書一份附卷可參
    。核被告所為係犯同條例第十條第一項之施用第一級毒品罪。其持有毒品之行為
    ，意在供己施用，故持有之低度行為，應為施用之高度行為所吸收，不另論罪。
    被告先後多次施用第一級毒品海洛因之犯行，時間緊接，且觸犯構成要件相同之
    罪，顯係基於概括犯意反覆為之，應依刑法第五十六條連續犯之規定，論以一罪
    ，並加重其刑。再被告曾於八十六年間，因違反麻醉藥品管理條例案件，經本院
    判處有期徒刑六月，如易科罰金，以三百元折算一日確定，甫於八十七年一月二
    十九日執行完畢，有本院被告全國全案紀錄表及臺灣臺中地方法院檢察署刑案資
    料查註紀錄表在卷可考，其於執行完畢後五年內，再犯本件有期徒刑以上之罪，
    係累犯，應依法加重其刑。次查被告因施用毒品犯行，經觀察、勒戒後，猶不加
    克制，故態復萌，再施用毒品不輟，無視於毒品對於自身健康之戕害及國家對於
    杜絕毒品犯罪之禁令，惡性非輕，惟審酌被告犯後坦承犯行，態度尚佳，及施用
    毒品者均具有相當程度之生理成癮性及心理依賴性，戒除不易，且犯罪心態亦與
    一般刑事犯罪之本質不同，非難性較低等一切情狀，量處如主文所示之刑，以資
    懲儆。送驗後扣案之海洛因一包 (淨重零點參壹公克，包裝重零點貳伍公克），
    應依毒品危害防制條例第十八條第一項前段沒收銷燬之。至送驗用罄部分，因已
    滅失，爰不另為沒收銷燬之諭知，附此敘明。
三、被告為警查獲後所採集之尿液，經送檢驗結果，除有鴉片類陽性反應外，並有安
    非他命陽性反應，此有上開濫用藥物尿液檢驗報告書存卷可考，其涉有施用第二
    級毒品安非他命之行為似可認定，惟因此部份犯行未經檢察官起訴，基於不告不
    理原則，自非本院可一併加以審究，應由檢察官另為妥適處理，始稱適法，併予
    敘明。
四、據上論斷，應依刑事訴訟法第二百九十九條第一項前段，毒品危害防制條例第十
    條第一項、第二十條第三項前段、第十八條第一項前段，刑法第十一條前段、第
    五十六條、第四十七條，判決如主文。
中    華    民    國    八十九      年      四      月      二十四      日
        臺灣臺中地方法院刑事第七庭
                                          法  官   劉  錫  賢
右正本證明與原本無異。
如不服本判決，應於判決送達後十日內向本院提出上訴狀，上訴於臺灣高等法院臺中
分院( 須附繕本 )。
                                          書記官
中    華    民    國    八十九      年      四      月      二十五      日
附錄論罪科刑之法條︰
毒品危害防制條例第十條第一項：
施用第一級毒品者，處六月以上五年以下有期徒刑。


司法院資訊處製作；財團法人民間司法改革基金會備份。
